臺灣高等法院民事判決　　　　　　　　　 96年度上字第158號
上　訴　人　乙○○
訴訟代理人　吳慶隆律師
複 代 理人　袁瑞成律師
被 上 訴人　丙○○
　　　　　　甲○○
共　　　同
訴訟代理人　李秋銘律師
複 代 理人　黃金亮律師
上列當事人間侵權行為損害賠償事件，上訴人對於中華民國95年
12月7日臺灣宜蘭地方法院94年度重訴字第52號第一審判決提起
上訴，本院於96年7月10日言詞辯論終結，判決如下：
    主  文
原判決關於命上訴人應給付被上訴人丙○○、甲○○之金額分別
超過新台幣捌拾陸萬零陸佰伍拾柒元本息、壹佰柒拾萬壹仟參佰
肆拾貳元本息部分，及各該部分假執行之宣告，暨訴訟費用（確
定部分除外）之裁判均廢棄。
上開廢棄部分，被上訴人在第一審之訴及假執行之聲請均駁回。
其餘上訴駁回。
第一審（確定部分除外）及第二審訴訟費用由上訴人負擔六分之
五，餘由被上訴人負擔。
   事實及理由
一、被上訴人起訴主張：上訴人於民國93年8月17日，駕駛車牌U
    2-6493號自用小客車，沿宜蘭縣礁溪鄉○○路27號由北往南
    方向行駛，於當日中午12時40分許，行經瑪僯路27號與28號
    交岔路口時，本應注意該路段之行車速限為時速40公里，且
    車輛行駛至無號誌之交岔路口，未劃分幹、支線者，如同為
    直行車，左方車應暫停讓右方車先行，上訴人竟疏未注意，
    貿然以50至60公里之時速行駛，適被上訴人丙○○駕駛車牌
    IW-5528號自用小客車，內載被上訴人甲○○，沿宜蘭縣礁
    溪鄉○○路28號由西往東方向行駛，行經上開路口時，上訴
    人所駕駛之自用小客車右前車頭先撞擊被上訴人丙○○所駕
    駛自用小客車之左側車身，二車並彈撞至瑪僯路28號路旁之
    護欄後，再翻覆至護欄外農地，致被上訴人丙○○受有右側
    髖臼骨折、半脫位、左耳撕裂傷之傷害，及被上訴人甲○○
    受有頭部外傷、併前額撕裂傷、雙下肢多處擦傷、第12節胸
    椎壓迫性骨折之傷害。爰依侵權行為之法則，求為命上訴人
    應給付被上訴人丙○○新台幣（下同）271萬4,303元本息，
    及給付被上訴人甲○○348萬2,072元本息之判決【原審判決
    上訴人應給付被上訴人丙○○111萬5,757元（包括醫療費用
    2萬8,111元、看護費用3萬4,200元、薪資損失31萬5,000元
    、喪失勞動能力損失72萬365元及精神慰撫金50萬元，並扣
    除過失責任比例百分之二十五），及給付被上訴人甲○○18
    5萬1,342元（包括醫療費用2萬8,049元、看護費用2萬8,800
    元、薪資損失17萬5,000元、IW-5528號自用小客車全毀損失
    8萬元、喪失勞動能力損失145萬6,607元及精神慰撫金70萬
    元，並扣除過失責任比例百分之二十五），暨均自94年5月2
    0日起算法定遲延利息，並駁回被上訴人其餘之訴。上訴人
    就其敗訴部分不服提起上訴，被上訴人就其等敗訴部分則未
    聲明不服，已告確定】，並答辯聲明：上訴駁回。
二、上訴人則以：縱認上訴人就本件車禍應負過失責任，然上訴
    人之過失並非肇事主因，原審認上訴人應負百分之七十五之
    過失責任，顯屬過當。原審判決上訴人應給付被上訴人看護
    費用、薪資損失、IW-5528號自用小客車全毀損失及喪失勞
    動能力損失等均於法無據，原審判決上訴人應分別給付被上
    訴人丙○○、甲○○精神慰撫金50萬元及70萬元，亦屬過高
    ，應予核減。另上訴人因本件車禍受有頭部損傷、腦震盪、
    臉部撕裂傷、雙手背擦傷及右腕挫傷併異物存留等傷害，得
    請求(1)精神慰撫金100萬元，(2)支出醫療費用400元及為調理
    身體購買八寶粉費用1萬元，(3)因臉部縫合50多針，須進行
    美容修疤及雷射磨皮手術，尚需支出整容費用20萬元，(4)所
    駕駛自用小客車損害33萬元，合計154萬400元，並主張與應
    賠償被上訴人丙○○之金額相抵銷等語，資為抗辯。並上訴
    聲明：(一)原判決不利於上訴人部分廢棄。(二)上開廢棄部分，
    被上訴人在第一審之訴及假執行之聲請均駁回。
三、經查上訴人駕駛車牌U2-6493號自用小客車，與被上訴人丙
    ○○駕駛車牌IW-5528號自用小客車，內載被上訴人甲○○
    ，於上開時地發生本件車禍，致被上訴人丙○○受有右側髖
    臼骨折、半脫位、左耳撕裂傷之傷害，被上訴人甲○○受有
    頭部外傷、併前額撕裂傷、雙下肢多處擦傷、第12節胸椎壓
    迫性骨折之傷害，上訴人受有頭部損傷、腦震盪、臉部撕裂
    傷、雙手背擦傷及右腕挫傷併異物存留之傷害；上訴人及被
    上訴人丙○○因本件車禍所涉過失傷害罪責，業經刑事法院
    判處上訴人有期徒刑3月、被上訴人丙○○拘役40日，如易
    科罰金均以300元折算1日確定等事實，為兩造不爭執，並有
    診斷證明書及原法院94年度交易字第26號刑事判決可稽，自
    堪信為真實。
四、被上訴人主張因本件車禍受傷，上訴人應賠償被上訴人丙○
    ○111萬5,757元、被上訴人甲○○185萬1,342元等語，為上
    訴人所否認，並以上開情詞置辯。查上訴人於上開刑事案件
    審理時自承行經上開交岔路口時，係以時速5、60公里之速
    度行駛（原法院刑事卷51頁），而依車禍後員警依據車禍現
    場所製作之道路交通事故現場圖、道路交通事故調查報告調
    查表(一)、(二)及車禍現場照片所示，車禍發生地點之交岔路口
    為無號誌交岔路口，道路並未劃設車道線、行車分向線或分
    向限制線。按行車速度，依速限標誌或標線之規定，但在未
    劃設車道線、行車分向線之道路，時速不得超過40公里；行
    經無號誌之交岔路口，應減速慢行，作隨時停車之準備；又
    車輛行至無號誌之交岔路口，未劃分幹、支線道者，如同為
    直行車，左方車應暫停讓右方車先行；又汽車行駛時，駕駛
    人應注意車前狀況，並隨時採取必要之安全措施，道路交通
    安全規則第93條第1項第1款、第2款、第102條第1項第2款及
    第94條第3項分別定有明文。上訴人駕車應注意上開規定，
    且當時天氣晴朗、日間自然光線，路面乾燥、無缺陷及無障
    礙物，視距良好，並無不能注意之情事，上訴人疏未注意相
    關規定，猶以時速5、60公里之速度行駛經過上開交岔路口
    ，且未停讓右方由被上訴人丙○○駕駛之直行車先行，上訴
    人就本件車禍之發生顯有過失。另依被上訴人丙○○於刑事
    案件審理時自承：「車速3、40公里，行經路口時沒有注意
    看，忽然一部車子很快撞過來，可能是我在跟太太講話，我
    太太坐在車上，我速度很慢沒有注意看」（原法院刑事卷52
    頁），則被上訴人丙○○駕車於行經上開交岔路口時，疏未
    注意車前狀況，並減速慢行作隨時停車之準備，被上訴人丙
    ○○就本件車禍之發生亦有過失。又本件車禍肇事責任經送
    臺灣省基宜區行車事故鑑定委員會鑑定結果亦認上訴人駕駛
    自小客車行經無號誌岔路口，屬左方車未停讓右方被上訴人
    丙○○車先行復超速行駛，致與被上訴人丙○○車撞及，為
    肇事主因，被上訴人丙○○駕駛自小客車行經無號誌岔路口
    ，未減速慢行致與上訴人車撞及，為肇事次因，有該會鑑定
    意見書可參（原審重訴字卷126頁），本院斟酌上訴人及被
    上訴人丙○○之上開過失情節，認上訴人應負百分之七十五
    之過失責任，被上訴人丙○○應負百分之二十五之過失責任
    ，上訴人辯稱原審認伊應負百分之七十五之過失責任，顯屬
    過當云云，並不可採。
五、按因故意或過失，不法侵害他人之權利者，負損害賠償責任
    ；又不法侵害他人之身體或健康者，對於被害人因此喪失或
    減少勞動能力或增加生活上之需要時，應負損害賠償責任；
    又不法侵害他人之身體、健康，被害人雖非財產上之損害，
    亦得請求賠償相當之金額，民法第184條第1項前段、第193
    條第1項及第195條第1項前段分別定有明文。查上訴人就本
    件車禍之發生既有過失，且與被上訴人所受傷害有相當因果
    關係，被上訴人自得請求上訴人賠償其等因此所受之損害，
    茲將被上訴人所得請求賠償之金額，分述如下：
  (一)醫療費用部分：被上訴人主張伊等因本件車禍受傷，被上訴
    人丙○○支出醫療費用2萬8,111元、被上訴人甲○○支出醫
    療費用2萬8,049元之事實，業據提出醫療單據為證，且為上
    訴人所不爭執（原審重訴字卷160頁），經核均屬醫療上之
    必要費用，而診斷證明書費係為證明損害發生及其範圍所必
    要，應納為損害之一部分，被上訴人自得請求賠償（最高法
    院94年台上字第198號裁判要旨參照），另被上訴人於住院
    期間所支付之膳食費係屬增加生活上需要之費用，亦得請求
    賠償。是被上訴人所為此部分之請求，應屬有據。
  (二)看護費用部分：被上訴人主張伊等因本件車禍受傷，被上訴
    人丙○○住院19天（93年8月17日至同年月30日、同年月31
    日至同年9月4日）、被上訴人甲○○住院16天（93年8月17
    日至同年月27日、同年12月16日至同年月20日），於住院期
    間生活無法自理或行動不便，需專人看護照顧，乃委由被上
    訴人甲○○母親及姊妹看護照顧，每日看護費用以1,800元
    計算，得請求上訴人賠償看護費用3萬4,200元（1,800元×
    19天=34,200元）、2萬8,800元（1,800元×16天=28,800元
    ）等語，雖為上訴人所否認，然依有行政院衛生署宜蘭醫院
    （下稱宜蘭醫院）95年1月11日95宜醫歷字第0950000089號
    函及杏和醫院95年1月19日杏和（95）法院字第001號函記載
    ，被上訴人於住院期間生活確實無法自理或行動不便，需專
    人看護照顧（原審重訴字卷73-74、77頁），應認被上訴人
    於住院期間確有需要他人全日看護，而看護費用全日為
    1,800元，依現今職業看護行情並未過高。又被害人因受傷
    需人看護，而由親屬看護時，雖無現實看護費用之支出，亦
    應認被害人受有相當看護費用之損害而得向加害人請求賠償
    ，蓋親屬照顧被害人之起居，固係出於親情，但親屬看護所
    付之勞力，並非不能評價為金錢，只因兩者身分關係密切而
    免除支付義務，此種親屬基於身分關係之恩惠，自不能加惠
    於加害人，故應衡量及比照僱用職業看護情形，認被害人受
    有相當看護費用之損害，得向加害人請求賠償。查被上訴人
    雖係委由被上訴人甲○○母親及姊妹看護照顧（本院卷65頁
    ），然依上開說明，應衡量及比照僱用職業看護情形，認被
    上訴人受有相當看護費用之損害，而得向上訴人請求賠償。
    是被上訴人所為此部分之請求，應屬有據，上訴人辯稱被上
    訴人未能證明其等於住院期間確有請專人或親屬全日看護之
    必要，不得請求看護費用云云，不足採信。
  (三)薪資損失部分：被上訴人主張伊等因本件車禍受傷，7個月
    無法工作，以被上訴人丙○○、甲○○平均月薪4萬5,000元
    及2萬5,000元計算，分別受有薪資損失31萬5,000元（45,00
    0元×7個月=315,000元）及17萬5,000元（25,000元×7個月
    =175,000元）等語，雖為上訴人所否認，惟查依宜蘭醫院94
    年3月15日診斷證明書記載：「病人（被上訴人丙○○）於9
    4年3月15日於門診求診，目前尚未恢復，終身不能從事負重
    工作，10年內有可能需置換人工關節」等語（原審交附民字
    卷67頁），及財團法人長庚紀念醫院林口分院（下稱長庚醫
    院）95年3月9日（95）長庚院法字第0018號函稱：「楊君（
    被上訴人丙○○）係於93年10月11日至本院就診治療，當時
    診斷為外傷後髖關節磨損（退化性關節炎）。95年1月18日
    回診時，病情惡化，建議接受人工關節置換手術治療。依其
    病情評估，目前無法從事粗重性質之工作」等語（原審重訴
    字卷82頁），以及財團法人羅許基金會羅東博愛醫院（下稱
    博愛醫院）95年10月27日（95）羅博醫字第2006100196號函
    稱：「病患甲○○主訴93年8月17日車禍導致背痛及變形，
    經放射線檢查第12胸椎壓迫性骨折及脊柱變形。於門診追蹤
    至95年6月22日，仍遺有背痛、脊柱變形，無法負重工作，
    依病患病情研判，需穿背架半年，故至少半年方能從事較輕
    之工作，因至95年6月22日仍遺有背痛，故建議病患應避免
    從事較重之工作」等語（原審重訴字卷132-133頁），且參
    以被上訴人所受上開傷害，堪認被上訴人主張伊等因本件車
    禍7個月（93年8月17日至94年3月16日）無法工作，應可採
    信。又查被上訴人丙○○、甲○○自93年1月份起任職於富
    強森貿易有限公司，分別擔任業務主任及專員，因本件車禍
    即未於上開期間再前往該公司上班，被上訴人丙○○、甲○
    ○於本件車禍受傷前之93年1月至同年7月薪資所得各為31萬
    5,000元、17萬5,000元，平均月薪各為4萬5,000元、2萬5,0
    00元之事實，業據被上訴人提出在職證明及名片為證（本院
    卷67-69頁），並有富強森貿易有限公司96年4月25日函檢附
    93年度員工薪資及伙食名冊、各類所得扣繳暨免扣繳憑單可
    稽（本院卷78-80頁），是被上訴人丙○○、甲○○所為此
    部分之請求，應屬有據，上訴人辯稱被上訴人未能證明其等
    於車禍後7個月內無法正常工作，不得請求7個月薪資損失云
    云，不足採信。
  (四)車損部分：被上訴人甲○○主張伊於本件車禍發生前之93年
    6月16日以8萬元向訴外人蔡素英購買IW-5528號自用小客車
    之事實，業據提出汽車買賣合約書為證（原審交附民字卷65
    頁），而該車因本件車禍全毀，為上訴人所不爭執，且參以
    該車於被上訴人甲○○購買後2個月即因本件車禍而全毀，
    是被上訴人甲○○主張該車因本件車禍全毀，伊受有損失8
    萬元等語，應屬可採。
  (五)喪失勞動能力損失部分：被上訴人丙○○、甲○○主張伊等
    因本件車禍之後遺症分別喪失勞動能力百分之十及三分之一
    ，以平均月薪4萬5,000元及2萬5,000元計算，分別損失72萬
    365元及145萬6,607元等語，雖為上訴人所否認，惟查依長
    庚醫院95年11月17日（95）長庚院法字第1062號函記載：「
    ... 楊君（被上訴人丙○○）最近乙次回診為95年7月26日
    ，依當時病患病情研判，其左髖關節發生創傷性關節退化，
    且病情已惡化至須進行人工關節手術（但即使進行該手術亦
    可能無法完全復原），... 」等語（原審重訴字卷179頁）
    ，及宜蘭醫院94年3月15日記載：「病人（被上訴人丙○○
    ）於94年3月15日於門診求診，目前尚未恢復，終身不能從
    事負重工作，10年內有可能需置換人工關節」等語（原審交
    附民字卷67頁），可見被上訴人丙○○主張伊因本件車禍傷
    害之後遺症導致無法從事負重工作等語，為可採信，本院斟
    酌被上訴人丙○○所受上開傷害之部位、復原情形及影響程
    度，認被上訴人丙○○主張伊喪失勞動能力百分之十等語，
    應屬可採。另依博愛醫院95年11月17日（95）羅博醫字第20
    06110190號函記載被上訴人甲○○傷害之後遺症符合勞工保
    險殘廢給付標準表第54項脊柱遺存運動障害，喪失生理運動
    範圍三分之一等語（原審重訴字卷169-171頁），被上訴人
    甲○○主張伊喪失勞動能力三分之一等語，亦屬可採。查被
    上訴人丙○○係52年9月21日出生（原審重訴字卷83頁），
    自上開因本件車禍無法工作期間7個月屆滿後之94年3月17日
    起，算至年滿60歲退休（參照勞動基準法第54條規定）之日
    即112年9月21日止，尚有工作期間18年6月（即18.5年），
    以上述平均月薪4萬5,000元（年收入為54萬元）及喪失勞動
    能力百分之十，並按霍夫曼計算法扣除中間利息後，被上訴
    人丙○○喪失工作能力損失為72萬365元【即年利5%複式霍
    夫曼計算法〈第1年不扣除中間利息〉，其計算式為：540,0
    00元×10%×13.00000000（此為18年之霍夫曼係數）＋540,
    000元×0.5×（13.00000000-00.00000000）≒720,365元（
    元以下四捨五入，下同）】。被上訴人甲○○係55年2月16
    日出生（原審重訴字卷60頁），自上開因本件車禍無法工作
    期間7個月屆滿後之94年3月17日起，算至年滿60歲退休之日
    即115年2月16日止，尚有工作期間20年11月（即約20.9年）
    ，以上述平均月薪2萬5,000元（年收入為30萬元）及喪失勞
    動能力三分之一，並按霍夫曼計算法扣除中間利息後，被上
    訴人甲○○喪失工作能力損失為145萬6,607元【其計算式為
    ：300,000元×1/3×14.00000000（此為20年之霍夫曼係數
    ）+300,000元×0.9×（14.00000000-00.00000000）]≒1,4
    56,607元】。
  (六)精神慰撫金部分：查被上訴人因本件車禍分別受有上開傷害
    ，在精神上及肉體上必感受莫大痛苦，不言可喻，被上訴人
    請求上訴人賠償非財產上之損害，自屬有據。爰斟酌被上訴
    人丙○○於本件車禍發生時年約41歲，年收入約54萬元，名
    下有田地6筆、投資股票1筆，財產總額為525萬5,355元；被
    上訴人甲○○於本件車禍發生時年約38歲，年收入約30萬元
    ，投資股票18筆，財產總額為53萬3,370元；而上訴人為71
    年10月21日出生（原審重訴字卷41頁），本件車禍發生時甫
    自蘭陽技術學院畢業，名下無不動產及投資，有兩造之稅務
    電子閘門財產所得調件資料明細表可稽（外放證物），以及
    被上訴人所受傷情等一切情狀後，認被上訴人丙○○請求精
    神慰撫金應以30萬元，被上訴人甲○○請求精神慰撫金應以
    50萬元為適當，逾此部分之請求，尚屬無據。
  (七)以上合計，被上訴人丙○○所得請求之金額為139萬7,676元
    （28,111元+34,200元+315,000元+720,365元+300,000元=1,
    397,676元）；被上訴人甲○○所得請求之金額為226萬8,45
    6元（28,049元+28,800元+175,000元+80,000元+1,456,607
    元+500,000元=2,268,456元）。惟按損害之發生或擴大，被
    害人與有過失者，法院得減輕賠償金額或免除之、前2項之
    規定，於被害人之代理人或使用人與有過失者，準用之，民
    法第217條第1項及第3項定有明文。查被上訴人丙○○就本
    件車禍應負百分之二十五之過失責任，已如上述，是過失責
    任相抵後，被上訴人丙○○得請求之金額為104萬8,257元（
    1,397,676元×75％＝1,048,257元）。被上訴人甲○○得請
    求之金額為170萬1,342元（2,268,456元×75％＝1,701,342
    元）。又按保險人依強制汽車責任保險法規定給付之保險金
    ，視為加害人或被保險人損害賠償金額之一部分，加害人或
    被保險人受賠償請求時，得扣除之，強制汽車責任保險法第
    30條固定有明文，惟查上訴人所投保之汽車強制責任，於本
    件車禍並未理賠保險金予被上訴人，為兩造所不爭執，並有
    明台產物保險股份有限公司96年4月30日明個理字第960161
    號函可稽（本院卷82頁），是上訴人主張應扣除此部分保險
    金，尚屬無據。
  (八)按二人互負債務，而其給付種類相同，並均屆清償期者，各
    得以其債務，與他方之債務，互為抵銷，民法第334條第1項
    前段定有明文。上訴人抗辯伊因本件車禍受有頭部損傷、腦
    震盪、臉部撕裂傷、雙手背擦傷及右腕挫傷並異物存留等傷
    害，請求被上訴人丙○○賠償(1)精神慰撫金100萬元，(2)支
    出醫療費用400元，及為調理身體購買八寶粉費用1萬元，(3)
    因臉部縫合50多針，須進行美容修疤及雷射磨皮手術5次，
    每次4萬元，尚需支出整容費用20萬元，(4)所駕駛自用小客
    車損害33萬元，合計損失154萬400元，並與應賠償被上訴人
    丙○○之金額相抵銷等語。查被上訴人丙○○就本件車禍之
    發生亦有過失，且與上訴人所受傷害有相當因果關係，上訴
    人自得請求被上訴人丙○○賠償其因此所受之損害，茲將上
    訴人所得請求賠償之金額，分述如下：
  (1)精神慰撫金部分：本院依上開(六)所述，認上訴人請求精神慰
    撫金100萬元，尚嫌過高，應以30萬元為適當，上訴人逾此
    部分之請求，尚屬無據。
  (2)醫療費用部分：上訴人抗辯伊因本件車禍支出醫療費用400
    元之事實，業據提出醫療單據為證（本院卷76頁），且為被
    上訴人所不爭執（本院卷135頁背面），此部分請求應予准
    許；至上訴人抗辯伊為調理身體購買八寶粉費用1萬元部分
    ，固提出收據為證（本院卷61頁），惟查上訴人此部分支出
    並無醫師處方及建議，且未舉證證明其所受傷害有購買八寶
    粉調理身體之必要，此部分請求不應准許。
  (3)整容費用部分：查依財團法人奇美醫院診斷證明書記載上訴
    人面部3×3公分明顯凸起、面部2×1公分疤痕無毛囊，可手
    術改善等語（本院卷60頁），及行政院國軍退除役官兵輔導
    委員會台北榮民總醫院診斷證明書記載上訴人於96年4月17
    日至該院門診求治，建議接受美容修疤及雷射磨皮手術等語
    （本院卷75頁），暨同院96年5月11日北總企字第096000884
    9號函記載：「病患乙○○額頭上之疤痕，可以使用手術修
    疤合併雷射磨皮來改善，惟修疤及磨皮的效果，會因個人體
    質因素，有不同的結果，常常需要多次的治療，因此無法正
    確預估治療至病患滿意所需要的次數。每次手術及雷射治療
    費用，約需新台幣4萬元」等語（本院卷84頁），可見上訴
    人抗辯伊因本件車禍臉部受傷有進行美容修疤及雷射磨皮手
    術之必要，為可採信，本院斟酌上情認上訴人請求修疤及磨
    皮3次之費用為12萬元部分，應予准許，逾此金額之請求，
    尚屬無據。
  (4)車損部分：上訴人抗辯伊因本件車禍致所駕駛自用小客車受
    有損害33萬元之事實，業據提出協進汽車材料行之估價單為
    證（原審重訴字卷42頁），且為原審所肯認，被上訴人對之
    亦不爭執，此部分請求，應予准許。
  (5)以上合計，上訴人所得請求被上訴人丙○○賠償之金額為75
    萬400元（300,000元+400元＋120,000元+330,000元=750,40
    0元），經過失責任相抵後為18萬7,600元（750,400元×25%
    ＝187,600元），上訴人主張以此金額與被上訴人丙○○請
    求之損害賠償金額相抵銷，為有理由，上訴人逾此部分之抵
    銷請求，為無理由。
六、綜上所述，被上訴人依侵權行為之法則，被上訴人丙○○請
    求上訴人應給付86萬657元（1,048,257元－187,600元＝860
    ,657 元），被上訴人甲○○請求上訴人應給付170萬1,342
    元，及均自起訴狀繕本送達之翌日即94年5月20日（原審交
    附民字卷5頁）起至清償日止，按年息百分之五計算之利息
    部分，自屬應予准許；至超過上開部分之請求，即屬不應准
    許。原審就上開不應准許部分，所為上訴人敗訴之判決，自
    有未合，上訴論旨指摘原判決此部分不當，求予廢棄改判，
    為有理由；就上開應予准許部分，所為上訴人敗訴之判決，
    並無不合，上訴論旨指摘原判決此部分不當，求予廢棄改判
    ，為無理由。
七、至兩造其餘之攻擊或防禦方法及未經援用之證據，經本院斟
    酌後，認為均不足以影響本判決之結果，自無逐一詳予論駁
    之必要，併此敘明。
八、據上論結，本件上訴為一部有理由，一部無理由，依民事訴
    訟法第450條、第449條第1項、第79條、第85條第1項前段，
    判決如主文。
中　　華　　民　　國　　96　　年　　7　　月　　24　 　日
                    民事第十五庭
　　　　　　　　　　    審判長法　官  林恩山
                              法　官  郭松濤
                              法  官  陳駿璧
正本係照原本作成。
上訴人乙○○如不服本判決，應於收受送達後20日內向本院提出
上訴書狀，其未表明上訴理由者，應於提出上訴後20日內向本院
補提理由書狀（均須按他造當事人之人數附繕本）上訴時應提出
委任律師或具有律師資格之人之委任狀；委任有律師資格者，另
應附具律師資格證書及釋明委任人與受任人有民事訴訟法第466
條之1第1項但書或第2項（詳附註）所定關係之釋明文書影本。
被上訴人丙○○、甲○○不得上訴。
中　　華　　民　　國　　96　　年　　7 　　月　　25　　日
　　　　　　　　　　　　　　　書記官  黃  愛
附註：
民事訴訟法第466條之1（第1項、第2項）：
對於第二審判決上訴，上訴人應委任律師為訴訟代理人。但上訴
人或其他法定代理人具有律師資格者，不在此限。
上訴人之配偶、三親等內之血親、二親等內之姻親，或上訴人為
法人、中央或地方機關時，其所屬專任人員具有律師資格並經法
院認為適當者，亦得為第三審訴訟代理人。
